# 首次执行新准则，对子公司的长期股权投资是否要进行追溯调整？

提问人：cncrchm 时间：2011-03-08 15:07:53
问题同标题，根据解释 1 号的规定是需要追溯调整，可是从网上有不同意见，似乎 2009 年后根据解释 3 号不需要追溯调整了，问题是：到底是否需要追溯？

回答人：chenyiwei
应当以解释 1 号第七条的规定为准。 你说的“似乎 2009 年后根据解释 3 号不需要追溯调整了”，实际上是 2009 年 5 月解释 3 号的征求意见稿。但后来解释 3 号正式发布时，删除了这条规定。所以关于首次执行日对子公司的长期股权投资的追溯调整问题，还是以解释 1 号的规定为准。

回答人：chenyiwei
回复 藤椅 zhouxianhong 的帖子按解释 4 号第四条关于丧失对子公司控制权的处理规定执行。在个别报表层面会涉及由成本法转为权益法，按《讲解 2010 》第三章第四节关于成本法转为权益法的规定处理。